臺灣高雄地方法院刑事判決　　　　　　　95年度訴字第2643號
公　訴　人　臺灣高雄地方法院檢察署檢察官
被　　　告　甲○○
指定辯護人　歐陽志宏律師
上列被告因違反毒品危害防治條例案件，經檢察官提起公訴（94
年度偵字第26427號），本院判決如下：
    主  文
甲○○無罪。
    理  由
一、公訴意旨略以：被告甲○○前因違反槍砲彈藥刀械管制條例
    案件，經臺灣高雄地方法院以90年訴字第1762號判決判處有
    期徒刑1 年2 月，罰金新台幣（下同）5 萬元確定，甫於民
    國92年2 月19日縮刑期滿，執行完畢。詎其仍不知悔改，明
    知海洛因、甲基安非他命業經政府公告，列為屬毒品危害防
    制條例第2 條第2 項第1 、2 款所規定之第一、二級毒品，
    不得非法持有、販賣，竟基於意圖營利之概括犯意，於不詳
    時日，以不詳價格，向綽號「小豬」之成年人購入數量不詳
    之海洛因及甲基安非他命後，自94年10月間某日起，利用行
    動電話門號00000000 00 號手機為對外聯絡工具，於附表所
    示交易時間、交易地點，以附表所示之交易價格，將海洛因
    及甲基安非他命分別販賣與秘密證人A1、A2及A3等3 人（真
    實年籍姓名均詳卷）施用。嗣於94年11月14日上午10時30分
    ，因被告遭台灣高雄地方法院檢察署通緝中，在高雄市三民
    區○○○路211 號「佳宏飯店」203 室為警緝獲，並扣得海
    洛因14包（毛重共計3.1 公克）、甲基安非他命3 包（毛重
    共計1.3 公克）、注射針筒5 支、分裝勺2 支、玻璃吸食器
    1 個、塑膠綁帶1 條及行動電話（OKWAP 廠牌、門號000000
    0000）1 具等物，並於同日上午10時45分，另在「佳宏飯店
    」620 室，為警查獲秘密證人A3持有海洛因（其所涉違反毒
    品危害防制條例罪嫌，業經臺灣高雄地方法院以94年度訴字
    第1835號判處有期徒刑8 月），經A3供出毒品來源而查悉上
    情，因認被告所為係犯毒品危害防制條例第4 條第1 、2 項
    之販賣第一、二級毒品罪嫌。。
二、按犯罪事實應依證據認定之，無證據不得認定其犯罪事實；
    不能證明被告犯罪者，應諭知無罪之判決，刑事訴訟法第15
    4 條第2 項、第301 條第1 項定有明文。次按認定不利於被
    告之事實，須依積極證據，苟積極證據不足為不利於被告事
    實之認定時，即應為有利於被告之認定，更不必有何有利之
    證據，最高法院30年上字第816 號著有判例。所謂「積極證
    據足以為不利被告事實之認定」，依據同院76年臺上字第49
    86號判例意旨，係指據為訴訟上證明之全盤證據資料，在客
    觀上已達於通常一般之人均不致於有所懷疑、而得確信被告
    確曾犯罪之程度；若未達到此一程度，而有合理之懷疑存在
    時，即無從為有罪之確信。
三、本件公訴人認被告涉嫌販賣第一、二級毒品罪嫌，無非係以
    (一)秘密證人A1、A2、A3於警詢及偵查中之證詞；(二)扣案被告
    持有之0000000000行動電話、秘密證人A1持有行動電話之雙
    向通聯記錄；(三)經鑑定扣案白粉、結晶體分別係第一級毒品
    海洛因、第二級毒品甲基安非他命之法務部鑑定通知書、高
    雄醫學大學附設中和紀念醫院檢驗報告各1 紙；(四)查獲警員
    乙○○職務報告書；(五)扣案分裝杓2 支為其論罪之依據。訊
    據被告堅詞否認有何販賣第一、二級毒品犯行，辯稱：伊並
    未販賣海洛因及甲基安非他命予上開秘密證人，遭查獲當日
    所扣得之毒品，係伊為求方便，不欲每日外出找藥，遂於94
    年11月13日以2 萬元代價，向綽號「小豬」男子購得18包海
    洛因、3 包甲基安非他命，期間共用了4 包海洛因，故剩餘
    14 包 海洛因遭查獲，另伊並不清楚為何有秘密證人指述伊
    販毒等語。
四、經查：
  (一)被告販賣第二級毒品甲基安非他命予秘密證人A1部分：
  1.秘密證人A1針對其向被告購買第二級毒品甲基安非他命細節
    ，固於警詢中證稱：我共向被告購買過2 次甲基安非他命，
    第1 次係於94年10月17日下午3 時15分以0912******手機，
    撥打被告0000000000號電話，向他告知要買甲基安非他命，
    他即與我相約在高雄縣鳳山市○○○路「肯德基」炸雞店，
    並表示會叫1 個綽號「小豬」男子拿甲基安非他命給我，後
    我於當日下午5 時15分許至「肯德基」炸雞店後，再撥電話
    給被告，他就叫「小豬」男子拿2500元甲基安非他命給我，
    後我於94年10月19日上午9 時52分許，再度以上開手機撥電
    話給被告，表示要買甲基安非他命，他即叫我到高雄市○○
    區○○路與三多路口之「巴里島」飯店某房間，「小豬」會
    在該處拿毒品給我，後我依約前往，按了門鈴後，「小豬」
    隔著門縫拿了2500元的甲基安非他命給我云云（見95年1 月
    20日警詢筆錄所載，存於本院密封卷），復有秘密證人A1暨
    被告持用電話之雙向通聯紀錄各1 紙在卷可參。
  2.觀之秘密證人A1持用上開行動電話通聯紀錄，其雖曾94 年
    10月17日下午5 時15分18秒撥打電話予被告，惟因其陳稱係
    在高雄縣鳳山市○○○路肯德基炸雞店前撥打上開電話，經
    本院向中華電信股份有限公司（下稱中華電信公司，秘密證
    人A1所持行動電話係由該公司提供電信服務），函詢若在前
    開肯德基炸雞店（高雄縣鳳山市○○○路211 號）前撥打電
    話，係由何處基地台接收訊息一節，據覆共有高雄縣鳳山市
    ○○街69號6 樓、高雄縣鳳山市○○街143 巷36號8 樓兩處
    基地台位置，涵蓋前開五甲肯德基炸雞店等情，有中華電信
    公司96年8 月6 日行維三字第960000498 號函1 紙（見本院
    卷第135 頁）在卷可稽，是秘密證人A1稱其於五甲肯德基炸
    雞店前撥打行動電話，其接收基地台應於上開2 處始為合理
    ，惟該時秘密證人A1撥打行動電話之接收基地台位置卻係在
    高雄市○○區○○路66巷5 號11樓，有上開通聯紀錄1 紙在
    卷可參（見偵查卷第162 頁），顯示該時秘密證人A1身處位
    置係在高雄市鼓山區，而非高雄縣鳳山市○○○路附近，其
    證述曾於上開時、地向被告購買甲基安非他命毒品，所言已
    與事實不符。縱考量秘密證人A1於95年1 月20日製作警詢筆
    錄，距前開購買毒品時，相距有2 月之久，記憶已有模糊，
    難正確回想94年10月17日係於何時向被告購買毒品，惟除上
    開通聯外，秘密證人A1於94年10月17日，尚於該日上午9 時
    21分29秒、10時18分29秒、11時4 分22秒、11時5 分25秒、
    11時26分50秒、11時33分14秒、11時43分30秒、同日下午3
    時15分3 秒撥打電話予被告，經核其撥打電話接收基地台位
    置分別為：高雄市苓雅區○○○路85號11樓頂、高雄市前鎮
    區○○○路193 號12樓之3 樓頂、高雄市○○區○○路78號5
    樓、宏平路660 號12樓頂、高雄市前鎮區○○○路21號516
    頂、高雄縣鼓山區○○路66巷5 樓11樓等處，有其通聯紀錄1
    紙在卷可參（見偵查卷第161 、162 頁），無1 處落於前揭
    高雄縣鳳山市○○路肯德基炸雞店附近之基台地位置，自令
    人質疑秘密證人A1證述曾於94年10月17日向被告購買毒品等
    語是否為真。
  3.秘密證人A1後於偵查中改稱：「（問：你在94年10月17日當
    天最後一次跟甲○○通電話的時間是下午3 點多，是否你是
    當時才拿到毒品？）答：是」、「（問：你當時人在哪裡？
    ）答：我在五甲肯德基附近。」、「（問：為何顯示你在下
    午3 點多在鼓山區？）答：因為從上午9 點多我跟他交易毒
    品，等我人到交易地點的時候，甲○○一再爽約更改交易地
    點，由於我還要送水，所以我就跟甲○○說我沒有辦法一直
    等他，他就跟我說叫我先去送水，等我送玩水回到我鼓山區
    的住處時，已經是下午3 點多了，我就打電話告訴他我的水
    送完了，問他如何交易，甲○○說他人在五甲肯德基，叫我
    過去等他，我就跟他說我打約20到40分鐘就會抵達，我人到
    的時候就看到甲○○站在店外，所以我就沒有再打電話給他
    確認是否抵達」等語（見95年3 月7 日偵查筆錄所載，存於
    密封卷），否認曾於五甲肯德基炸雞店前，再度撥打電話予
    被告，佐以檢察官於偵查中命員警乙○○自秘密證人A1高雄
    市鼓山區住處，開車至高雄縣鳳山市○○○路肯德基炸雞店
    ，單程共耗時29分鐘等情，有職務報告書1 紙在卷可參，顯
    示秘密證人A1確有可能於94年10月17日下午3 時15分3 秒，
    在其家中撥打被告電話完畢後，再開車至高雄縣鳳山市○○
    路上肯德基炸雞店購買毒品，致其與被告通聯位置，未在前
    開基地台涵蓋範圍內。惟秘密證人A1於94年10月17日與被告
    最後通聯時間非在該日下午3 時15分3 秒，而係該日下午5
    時15分18秒等情，有前開通聯紀錄在卷可參。檢察官前開向
    被告詢問是否當天下午3 點多和被告最後一次通電話，並於
    當時拿到毒品等語，問題本身已非正確，秘密證人A1順勢回
    答之語，甚有可能係記憶模糊之詞，自難遽採。參以秘密證
    人A1所述因見被告人在肯德基炸雞店前，故未撥打電話再加
    確認云云，與其前於警詢，後於本院審理中到庭證稱：肯德
    基炸雞店購買毒品那次，是被告叫他朋友拿毒品來給我等語
    （見本院卷第79頁）明顯有所不符，自難單憑秘密證人A1偵
    查中所陳，遽為對被告不利之認定。
  4.秘密證人A1固於警詢中證述曾與被告相約在高雄市○○路與
    三多路口之「巴里島」飯店某房間購買毒品等語，惟其對於
    至「巴里島飯店」交易時，是否曾再撥打電話確認被告所在
    何處等情，初於偵查中證稱：我與被告相約在高雄市「巴里
    島」飯店交易，我到場時找不到他，就撥電話給他，他說剛
    離開飯店，「小豬」還在飯店某房間，我就直接上去向「小
    豬」購買2500元甲基安非他命云云（見95年1 月20日偵查筆
    錄所載），後於偵查中則改稱：我於94年10月19日到巴里島
    飯店時，未再撥打電話予被告云云（見95年3 月7 日偵查筆
    錄所載），先後所述已見差異；又其原堅稱係在「巴里島飯
    店」交易，後於審理中亦改稱：我當時應該是在高雄市○○
    路新巴黎理容院旁邊之三多大飯店與被告交易等語（見本院
    卷第77頁），所稱交易地點前後亦見更動。另就被告與秘密
    證人A1行動電話通聯紀錄以觀，其2 人於94年10月19日，僅
    於該日上午9 時52分6 秒有相互通聯之紀錄，有通聯紀錄在
    卷可參，而於該時接受被告行動電話通聯之基台地位置，係
    在高雄市○鎮區○○路95後5 樓頂；秘密證人A1則係位在高
    雄市○○區○○路66巷5 樓11樓等情，有通聯紀錄2 紙在卷
    可參（見偵查卷第31、164 頁），對照本院審理中分向中華
    電信公司、台灣大哥大公司（被告所持行動電話係由該公司
    提供電信服務）函查，其公司通信範圍涵蓋高雄縣苓雅區○
    ○路268 巷1 號「巴里島飯店」、高雄市○○○路105 號「
    三多大飯店」之基地台，中華電信公司基地台位置分別為「
    高雄市苓雅區○○○路171 號12樓之2 」、「高雄市苓雅區
    ○○○路21號12樓」、「高雄市苓雅區○○○路87號12樓」
    、「高雄市前鎮區○○○路21號16樓」、「高雄市前鎮區○
    ○○路460 號12樓」；台灣大哥大公司基地台位置則在「高
    雄市苓雅區○○○路171 號12樓樓頂」、「高雄市前鎮區○
    ○○路139 號18樓之1 」、「高雄市前鎮區○○○路357 號
    12 樓 頂」等情，有中華電信公司、台灣大哥大公司函文各1
    紙在卷可參（見本院卷第137 頁、138 頁、142 頁），顯見
    秘密證人A1與被告於94年10月19日上午9 時52分6 秒相互通
    聯時，其2 人所在處根本未在「巴里島飯店」或「三多大飯
    店」附近，秘密證人A1所稱曾於「巴里島飯店」前撥打電話
    予被告等情，亦非正確，其所為證詞既前後反覆，且與事實
    不符，自難認可採。
  5.秘密證人A1於95年1 月20日初次接受偵訊時，經員警採集其
    尿液送驗結果，未呈任何施用毒品反應，有高雄市凱旋醫院
    95年1 月25日濫用藥物尿液檢驗報告、嫌疑人尿液送編號與
    真實姓名對照表各1 紙在卷可參（存於本院密封卷），再經
    調閱秘密證人A1前科紀錄顯示，其曾於89年間因施用毒品案
    件，經裁定送觀察、勒戒後，認有繼續施用毒品之傾向，再
    經裁定令入戒治處所施以強制戒治，嗣於戒治期間，因戒治
    成效經評定為合格，認無繼續戒治之必要，於90年2 月6 日
    經裁定停止戒治出所後，迄今未再有任何施用毒品前科等情
    ，有其前案紀錄表1 紙在卷可稽（存於本院密封卷），秘密
    證人A1近5 年來既未有任何施用毒品之前科紀錄，亦乏證據
    足認其吸食毒品成癮，而有向被告購買毒品必要。綜上，本
    件因秘密證人A1證述曾向被告購買毒品等語，先後所述有前
    述之瑕疵，且亦與調查證據結果不符，自難憑其上開證述，
    即認被告有販賣第二級毒品甲基安非他命之情。
  (二)被告販賣第一級毒品海洛因予秘密證人A2部分：
    秘密證人A2固於審理中到庭證稱：我約從94年10月起至11月
    中旬止，在高雄市○○路湯姆熊遊藝場前向被告買過海洛因
    毒品8至9次等語明確（見本院卷第83至84頁），參以其初次
    接受偵訊時，經警採集其尿液送驗結果，亦呈施用海洛因代
    謝而出之嗎啡陽性反應，有高雄市凱旋醫院95年1月24日濫
    用藥物尿液檢驗報告、嫌疑人尿液送編號與真實姓名對照表
    各1紙在卷可參（存於本院密封卷），顯見其應有施用第一
    級毒品海洛因無訛。惟因毒品危害防制條例第17條規定「犯
    第4條第1 項至第3 項‧‧‧第8 條第1 項至第3 項‧‧‧
    （製造、販賣、運輸、轉讓、吸用、持有毒品）之罪，供出
    毒品來源，因而破獲者，得減輕其刑」，乃係為博得減輕刑
    責寬典，屬有利於己而不利於被告之供述，是否與事實相符
    ，仍應調查其他確切事證，本件秘密證人A2先後於警詢及偵
    、審中所陳，因有下述前後矛盾，暨與事實不符之處，尚難
    以其片面供述，遽為不利於被告之認定：
  (1)秘密證人A2初於95年1 月16日經警通知前往製作筆錄時證稱
    ：我於94年10月1 日起至11月15日止，曾以0971******行動
    電話，與綽號「新仔」之人所持0000000000號行動電話通過
    17次電話，該名「新仔」男子是我於94年10月份某日下午4
    時許，在高雄三民區○○路上「湯姆熊遊藝場」打電動玩具
    時結識的，因為其向我借款2000元未歸還，才會打電話給他
    催討欠款，經我當場指認被告刑事檔案照片，確認其即係該
    名「新仔」男子云云；嗣於95年3 月6 日再次製作警詢筆錄
    ，暨後於偵、審中，改證稱：我於94年10月份開始，撥打電
    話向被告購買毒品，共買過9 次，最後一次係在94年11月11
    、12日左右，我先在晚上6 點多撥電話給他，他約我在當日
    晚上7 點多，在高雄市○○路與大順路口之「湯姆雄遊藝場
    」見面，我到達時，又撥電話給他，後以2000元代價，向他
    購買2 包海洛因毒品云云（其上警詢筆錄，均存於本院密封
    卷），則秘密證人A2初證述撥打電話予被告係為催討欠款，
    後又改稱係為購買毒品，前後所述已見差異。
  (2)經核被告持用0000000000行動電話，94年10月1 日起至同年
    11月15日之通聯紀錄，秘密證人A2曾持前述0971******電話
    ，於94年10月15日晚上9 時29分27秒起，迄同日晚上10時4
    分25秒與被告通聯4 次，另於同年10月20日上午11時18分6
    秒起，迄同日下午4 時18分36秒與被告通聯13次，有該通聯
    紀錄1 紙存卷可參（見偵查卷第28、33、34頁），除未見秘
    密證人A2所述，因欲向被告購買毒品，曾於94年11月11或12
    日撥打電話予被告之通聯紀錄外，因秘密證人A2與被告通聯
    時間均集中在94年10月15日、20日，而其又稱於94年10月起
    至11月中旬止，共以電話聯絡向被告購買過8 、9 次毒品等
    語，依其所陳推論，秘密證人A2應係94年10月15日、20日之2
    日內，向被告購買8 、9 次毒品，惟此密集購買毒品之情，
    尚與一般購毒者為免購買毒品次數頻繁，致增遭查獲風險，
    通常選擇一次購買大量毒品，或待毒品快吸食完畢後，再聯
    絡毒販購毒等情大不相同，秘密證人A2上開所言，亦有與常
    情不符之處。
  (3)秘密證人A2既稱係在高雄市○○路「湯姆熊遊藝場」打玩電
    動玩具時與被告結識，並多次與被告相約在該處購買海洛因
    毒品，顯見被告時有在「湯姆熊遊藝場」附近出沒之情，經
    檢察官於偵查中命員警，查得秘密證人A2所稱上開「湯姆熊
    遊藝場」位置，位在高雄市○○區○○路110 號，經再向被
    告所持行動電話之電信服務公司即台灣大哥大公司，函詢該
    公司於上開「湯姆熊遊藝場」附近，接收電信訊息之基地台
    位置何在，據覆位在高雄市○○○路117 巷1 號家樂福量販
    店頂樓方圓1000公尺內均可接受該公司電信訊息範圍，有上
    開通聯紀錄、台灣大哥大公司基地台位置資料存卷可參，經
    與前開被告94年10月1 日至11月15日通聯記錄顯示之基地台
    位置，相互比對結果，被告於該1 個半月內之多筆通聯中，
    無一係經由用前述「高雄市○○○路117 巷1 號家樂福量販
    店頂樓」之基地台接收並傳送電信服務，顯示被告為上開通
    聯時，身處位置根本未在該基地台涵蓋範圍內，由此難認其
    時有在「湯姆雄遊藝場」附近出沒之情，秘密證人A2所言，
    曾與被告相約在「湯姆熊遊藝場」購買過8 、9 次毒品之真
    實性如何，自值懷疑。
  (二)被告販賣第一級毒品海洛因予秘密證人A3部分：
  1.按被告以外之人，於審判外之言詞或書面陳述，除法律有規
    定者外，不得作為證據。刑事訴訟法第159條第1項定有明文
    。又依證人保護法保護之證人，以願在檢察官偵查中或法院
    審理中到場作證，陳述自己見聞之犯罪或流氓事證，並依法
    接受對質及詰問之人為限，亦經證人保護法第3 條規定甚明
    。從而，刑事案件依法保護之秘密證人自須接受對質及詰問
    後，其所為證述始有證據能力。否則被告無法知悉秘密證人
    之身份，又未能當庭對質詰問，被告乃無從彈劾其證詞之真
    實性，則證人保護法第3 條之規定將成為具文，且嚴重侵害
    被告之基本人權。查本件祕密證人A3雖於警詢、偵查中為證
    述，惟其於審理中經合法傳喚、拘提，均未到庭作證，有本
    院傳、拘票各1 紙在卷可稽，則其於警詢、偵查中之陳述，
    無從經由對質及詰問，以比對其供述之真實性，為保障被告
    人權及衡之上揭規定，應認其警詢及偵查中所言，均無證據
    能力。
  2.縱認秘密證人A3所為證述均有證據能力，因其於警詢及偵查
    中證稱：曾向被告購買過4 、5 次毒品，最後1 次係於94年
    11月14日上午6 時許，在「佳宏飯店」620 室，以該室電話
    （00-0000000號）撥打0000000000號電話給被告向其購買海
    洛因，後被告向我表示他住在同飯店203 室，我即至其房內
    ，向他購買1 包5,000 元的海洛因回房間施打等語（見94年
    11月14日警詢筆錄、95年5 月18日訊問筆錄，均存於本院密
    封卷），惟經核對被告0000000000號行動電話通聯記錄所載
    ，94年11月14日該日並無00-0000000電話撥打電話予被告記
    錄，有該通聯紀錄1 紙在卷可參，顯見秘密證人A3前開所言
    亦非與事實全然相符。參以秘密證人A3遭查獲時，於其飯店
    房屋內扣得海洛因毒品1 包、注射針筒12支等物，據其於警
    詢中自承甚明，則不論秘密證人A3所涉持有或施用毒品罪名
    ，均得因供出毒品來源而減輕其刑等情，已如前述，故其前
    開有利於己而不利於被告之供述，自應嚴格檢視是否與事實
    相符，本件經調查證據結果，認秘密證人A3前開所言，非與
    事實全然合致，自難以其片面供述，遽為不利於被告之認定
    。
  (三)被告遭查獲時，自其承租之「佳宏飯店」203 室，所扣白色
    粉末14包、白色結晶體物1 包，經送鑑定結果，認該白粉14
    包均含第一級毒品海洛因成分（淨重2.58公克，空包裝重3.
    29公克）、白色結晶體物則呈甲基安非他命陽性反應（驗前
    毛重1.3 公克、驗後毛重1.28公克），有法務部調查局95年
    3 月8 日調科壹字第220022147 號、高雄醫學大學附設中和
    紀念醫院編號0000-000號檢驗報告各1 紙在卷可參（見警卷
    第179 、181 頁），顯見該白色粉末、結晶體物，分別係海
    洛因、甲基安非他命毒品。惟觀之被告前科紀錄，其前於93
    年間，因施用毒品案件，經本院以93年度毒聲字第2463號裁
    定送觀察、勒戒後，認有繼續施用毒品之傾向，復再以93年
    度毒聲字第2774號裁定令入戒治處所施以強制戒治，嗣於94
    年8 月23日因無繼續戒治必要而執行完畢出監，有台灣高等
    法院被告前案紀錄表1 紙在卷可參。另本件被告遭查獲時，
    經採集其尿液送驗結果，呈嗎啡及甲基安非他命陽性反應，
    其復因此施用一、二級毒品案件，經本院以95年度訴字第49
    0 號判處應執行有期徒刑1 年4 月，業經本院調取該案卷宗
    審閱無訛，據此前科及驗尿報告等資料，足認被告應係有施
    用海洛因、甲基安非他命毒品習性之人，參以扣案海洛因淨
    重僅2.58公克、甲基安非他命毛重為1.3 公克，數量非鉅，
    本件復有施用海洛因毒品所需之注射針筒2 支、施用甲基安
    非他命所需之玻璃吸食器1 只一併遭扣案，佐以被告又係有
    施用毒品習性之人，故其所辯上開毒品均係供自己吸食所用
    ，尚非全然無據，難憑此遽認其涉有販賣第一級、第二級毒
    品罪嫌。
  (四)綜上所述，本件尚乏積極證據，足認被告有公訴人所指販賣
    第一、二級毒品犯行。茲因公訴人對於起訴之犯罪事實應負
    提出證據及說服之實質舉證責任，前開公訴人認被告所涉犯
    嫌所憑之證據，既無從說服本院達於通常一般之人均不致有
    所懷疑，而得確信其為真實之程度，即難據以為被告不利認
    定，自屬不能證明被告犯罪，應為被告無罪之諭知。
據上論斷，應依刑事訴訟法第301 條第1 項前段，判決如主文。
本案經檢察官丙○○到庭執行職務。
中　　華　　民　　國　　96　　年　　10　　月　　8 　　日
                  刑事第十一庭  審判長法　官  施柏宏
                                      法  官  林書慧
                                      法  官  黃宗揚
以上正本證明與原本無異。
如不服本判決應於收受本判決後10日內向本院提出上訴書狀，並
應敘述具體理由，如未敘述上訴理由者，應於上訴期間屆滿後20
日內補提理由書狀於本院（均須按他造當事人之人數附繕本）「
切勿逕送上級法院」。
中　　華　　民　　國　　96　　年　　10　　月　　8 　　日
　　　　　　　　　　　   　　　　　　 書記官  王壹理
附表
　 ┌──┬────┬──────────┬─────┬─────────┐
　 │編號│毒品交易│　交易時間、地點　　│毒品種類　│ 交易價格         │
   │    │對象    │                    │          │                  │
　 ├──┼────┼──────────┼─────┼─────────┤
　 │ 1　│A1　　　│1.94年10月17日下午3 │甲基安非他│被告二次均將重量不│
　 │　　│　　　　│時25分至下午5時10分 │命　　　　│詳之安非他命，以  │
　 │　　│　　　　│，在高雄縣鳳山市五甲│　　　　　│2500元之價格販售予│
　 │　　│　　　　│三路211號「肯德雞」 │　        │A1。              │
　 │　　│　　　　│速食店附近。        │          │                  │
　 │　　│　　　　│2.94年10月19日，在高│          │                  │
　 │　　│　　　　│雄市○○區○○路與三│          │                  │
　 │　　│　　　　│多路口之「巴里島」飯│          │                  │
   │    │        │店內。　　　　　    │          │                  │
   │    │        │                    │          │                  │
   ├──┼────┼──────────┼─────┼─────────┤
   │ 2  │A2      │自94年10月間某日起，│海洛因    │被告每次將重量不詳│
   │    │        │，連續向被告購買毒品│          │之海洛因，以接近  │
   │    │        │9、10次，最後一次時 │          │2,000元之價格販售 │
   │    │        │間約自94年11月12 日 │          │予A2。            │
   │    │        │或13日之晚上7時至8時│          │                  │
   │    │        │許，在高雄市○○路與│          │                  │
   │    │        │大順路口之「湯姆熊」│          │                  │
   │    │        │遊藝場外為毒品交易。│          │                  │
   │    │        │                    │          │                  │
　 ├──┼────┼──────────┼─────┼─────────┤
　 │ 3　│A3　　　│自不詳時間起、或在高│海洛因。　│1.被告每次將重量不│
　 │　　│　　　　│雄市○○路、福德路口│　　　　　│  詳之海洛因，以  │
　 │　　│　　　　│處，或在高雄市○○路│　　　　　│  2,000元至3,000  │
　 │　　│　　　　│與建國路口等處，連續│　　　　　│  之價格販賣予A3。│
　 │　  │　　　　│向被告購買毒品4、5次│　　　　　│2.94年11月14 日上 │
   │    │　　　　│；最後一次則於94 年 │　　　　　│  午6時許，被告將 │
   │    │　　　　│11月14日上午6時許， │　　　　　│  重量不詳之海洛因│
   │    │        │在「佳宏飯店」203 室│　        │  ，以5,000元之價 │
   │    │        │向被告購買毒品。　　│          │  格販賣予A3。    │
   │    │        │　                  │          │                  │
　 └──┴────┴──────────┴─────┴─────────┘
